臺灣高等法院臺中分院刑事裁定　　　　　96年度聲再字第15號
再審聲請人
即受判決人　甲○○
代　理　人　林富村律師
上列再審聲請人即受判決人因竊盜案件，對於本院94年度上易字
第700號，中華民國95年12月29日確定判決（臺灣臺中地方法院9
3年度易字第151號，臺灣臺中地方法院檢察署92年度偵字第1573
號）聲請再審，本院裁定如下：
    主  文
再審之聲請駁回。
    理  由
一、本件聲請再審意旨略稱：原確定判決漏未審酌：(一)卷內所附
    臺中縣政府處理非都市土地使用疑涉違反區域計畫法實地勘
    驗紀錄，其中聲請人即受判決人甲○○原堆置砂石數量10萬
    3千立方公尺，不得認為係被告盜取之數量。(二)臺中縣政府
    函已述本件系爭土地曾於民國50幾年間遭逢水患，大安溪
    河床改道，致該造林地流失；而系爭土地前使用人楊清山申
    請使用系爭土地，係為種植水稻，均足見系爭土地原係低漥
    地區。(三)行政院農業委員會農林航空測量所84年間所測得之
    系爭土地地貌，在健興砂石場旁有二個很大之水池。(四)現場
    砂石場水池之牆面，應有30度以上之斜坡，否則會倒塌之經
    驗法則及論理法則等重要證據，致認定聲請人盜取之砂石數
    量較實際為多，並足以影響於聲請人犯罪之認定及量刑之輕
    重，因此檢該漏未審酌之重要證據，聲請再審云云。
二、按不得上訴於第三審法院之案件，除刑事訴訟法第420條規
    定外，其經第二審確定之有罪判決，如就足生影響於判決之
    重要證據漏未審酌者，得為受判決人之利益，聲請再審，刑
    事訴訟法第421條固有明文。惟所謂「足生影響於判決之重
    要證據漏未審酌」，係指當事人於第二審法院判決前所提出
    之證物，足以影響、變更判決結果，而法院漏未審酌而言，
    如第二審判決前所提出之證據，經第二審法院依調查之結果
    ，本於論理法則、經驗法則，取捨證據後，認定事實者，則
    不包括之，亦即所謂「有足以影響於判決之重要證據漏未審
    酌為理由」者，必該證據已經提出卻漏未審酌，且該證據確
    為真實，而足以據以認定受判決人應受無罪、或免訴、或輕
    於原審所認定罪名而後可，否則如不足以推翻原確定判決所
    認之罪名，而僅據以爭執原確定判決對證據之取捨，仍不能
    准許再審。經查：(一)、本件確定判決認定聲請人盜取砂石之
    數量，係以系爭土地上所挖掘形成之水池面積，計算向下挖
    掘之深度而得，與聲請人盜得砂石既遂後，如何加以處置，
    並無關連；聲請人主張該堆置之砂石不得認為係其盜取之數
    量，顯與原確定判決之認定無關。(二)、系爭土地於50年間雖
    曾因水患，造成大安溪河床改道，使其上造林地流失，但歷
    經二、三十年之水文環境變化，並無法確知本件案發前地貌
    實況；而系爭土地前使用人楊清山申請種植水稻，與航空測
    量照片顯示並無不符，但水稻種植所需之地表，以平整、有
    田埂阻隔足以蓄水為已足，均不足確定系爭土地必然屬低漥
    地區況原確定判決已依證人楊本、劉宏志之證言，認定系爭
    土地之地貌確比現有之防汛道路較低，而重行計算聲請人盜
    取砂石之數量，聲請人主張系爭土地較低漥一節，業經原確
    定判決審酌自明。(三)、至聲請人所提再證四之航空測量圖（
    係影印自偵卷第45頁），原係證人陳應欽（臺中縣政府地政
    局人員）於偵查中所提出附卷，依該證人於偵查中所述，乃
    77年間之航空測量圖，聲請人指為84年間所拍攝，並執為聲
    請再審之依據，核屬有誤。(四)、又本件砂石場水池面積究為
    若干，業據專業鑑定測量，並檢送測量成果附卷可稽，其測
    量範圍係採水池上緣或池底，或執取其中，亦均賴鑑定測量
    人員本其專業知識認定，聲請人於本案第一審及第二審審理
    中，且未曾爭執，其事後以該水池應有30度之斜坡，而爭執
    認原確定判決未加以審酌，亦無理由。綜上所述，本件聲請
    人所舉聲請再審之理由，核與上引法條所定無一相符，應認
    為無再審理由，爰依同法第434條第1項，裁定如主文。
中　　華　　民　　國　　96　　年　　2 　　月　　1 　　日
             刑事第六庭    審判長法  官  李　文　雄
                                 法  官  張  恩  賜
                                 法  官  邱  顯  祥
上列正本證明與原本無異。
不得抗告
                                 書記官　陳　桂　芬
中　　華　　民　　國　　96　　年　　2 　　月　　1 　　日
